【裁判字號】    92,交簡上,10
【裁判日期】    921230
【裁判案由】    過失傷害
【裁判全文】
臺灣苗栗地方法院刑事判決                        九十二年度交簡上字第一０號
    檢  察  官  臺灣苗栗地方法院檢察署檢察官
    上  訴  人  乙○○
    兼  被  告
右上訴人因過失傷害案件，不服本院簡易庭九十二年度苗交簡字第一三九號，中華民
國九十二年六月十三日第一審簡易判決（聲請簡易處刑案號：台灣苗栗地方法院檢察
署九十二年度偵字第九四五號）提起上訴，本院管轄第二審合議庭判決如左：
    主  文
上訴駁回。
乙○○緩刑貳年。
    事  實
一、乙○○於民國九十一年十二月十六日八時五十分許，駕駛車牌號碼ＭＪ─二六九
    二號之自用小貨車，沿苗栗縣苗栗市○○街五十三巷、由東往西方向行駛，途經
    育英街與芒埔路無號誌交岔路口時，理應注意車前狀況，隨時採取必要之安全措
    施，而依當時情形，又無不能注意之情事，竟疏於注意，與甲○○所駕駛，沿苗
    栗縣苗栗市○○路由南往北方向行駛之Ｗ三─二五六五號自用小客車發生碰撞，
    致坐在甲○○車上右前座之女兒徐儷云因而受有頭、臉部外傷、右頂部挫傷、右
    眼眶外側瘀血等傷害。
二、案經甲○○訴請臺灣苗栗地方法院檢察署檢察官聲請簡易判決處刑。
    理  由
一、訊據被告乙○○對右揭犯行於審理中坦認不諱，而被告確有駕駛車輛肇事致告訴
    人女兒徐儷云受傷之情形，亦據告訴人甲○○指訴歷歷，並有道路交通事故調查
    報告表、診斷證明書、
    駛人應注意車前狀況，隨時採取必要之安全措施，道路交通安全規則第九十四條
    第三項定有明文，被告駕車自應注意上述道路交通安全規定。而依當時路況，又
    無不能注意之情形，被告乙○○竟疏不注意，以致肇事，被告之行為顯有過失。
    雖告訴人甲○○未使被害人徐儷云坐安全座椅、亦未為被害人繫安全帶（經告訴
    人於警訊中自陳明確），致被害人受傷，而與有過失，然被害人之與有過失，為
    民事賠償責任過失相抵問題，仍無解於被告本身之過失罪責。且被害人徐儷云所
    受傷勢係頭、臉部外傷、右頂部挫傷、右眼眶外側瘀血，診斷證明書記載急診日
    期為車禍發生當日，均與告訴人甲○○陳述被害人坐在右前座、撞到置物箱而受
    傷之情節相符，因此，被告之過失駕駛行為，與被害人徐儷云之受傷間，具有相
    當因果關係，其過失傷害犯行堪以認定。
二、核被告所為，係犯刑法第二百八十四條第一項前段之過失傷害罪。原審參酌被告
    之素行、過失之程度、犯罪後之態度等一切情狀，依刑事訴訟法第四百四十九條
    第一項、第四百五十四條第二項、刑法第二百八十四條第一項前段、第四十一條
    第一項前段、罰金罰鍰提高標準條例第一條前段、第二條之規定，逕以簡易判決
    判處拘役四十日，如易科罰金以三百元折算一日；其認事用法，均無不合，量刑
    亦屬妥適。上訴意旨認為原審認事用法尚有違誤云云，顯無理由，應予駁回。末
    查，被告前未曾受有期徒刑以上刑之宣告，有台灣高等法院被告全國前案紀錄表
    及臺灣苗栗地方法院檢察署刑案資料查註紀錄表在卷可稽，其因一時失慮，偶罹
    刑章，於本院審理時，又已坦承犯行，且與告訴人達成民事和解，有和解書及刑
    事撤回告訴狀各一份在卷可參，足徵被告犯後已知所惕悟，經此教訓，信無再犯
    之虞，本院因認對被告所宣告之刑，以暫不執行為適當，爰併予宣告緩刑二年，
    以啟自新。
據上論斷，應依刑事訴訟法第四百五十五條之一第一項、第三項、第三百六十八條，
刑法第七十四條第一款，判決如主文。
本案經檢察官廖啟村到庭執行職務
中      華      民      國    九十二    年     十二     月     三十     日
                                臺灣苗栗地方法院刑事第二庭
                                    審判長法  官  郭  千  黛
                                          法  官  張  珈  禎
                                          法  官  楊  台  清
右正本證明與原本無異。
不得上訴。
                                          書記官  李  達  成
中      華      民      國    九十二    年     十二     月     三十     日


司法院資訊處製作；財團法人民間司法改革基金會備份。
